【裁判字號】    89,易,662
【裁判日期】    890922
【裁判案由】    竊盜
【裁判全文】
臺灣花蓮地方法院刑事判決                        八十九年度易字第六六二號
    公  訴  人  臺灣花蓮地方法院檢察署檢察官
    被      告  甲○○
    被      告  丙○○
右列被告因竊盜案件，經檢察官聲請以簡易判決處刑（八十九年度偵字第二○三一號
），本院認為應適用通常程序審判，並判決如左︰
    主  文
甲○○、丙○○共同竊盜，甲○○處罰金肆仟元，丙○○處罰金貳仟元，如易服勞役
，均以參佰元折算壹日。甲○○緩刑參年，丙○○緩刑貳年。
    事  實
一、甲○○、丙○○平日以撿拾廢鐵維生，為男女朋友關係，於民國八十九年六月二
    十六日十三時三十分許，甲○○駕駛車號ＩＸ─五○一八號自用小貨車，搭載丙○○，行經花蓮縣壽豐鄉共和村三農場土地公廟附近、興建中之農舍前，見戊○○所有之工字鐵一支（重二五０磅）及鋁窗三個置於該處，認有機可趁，竟共同
    基於意圖為自己不法所有之犯意聯絡，共同徒手竊取上開工字鐵一支及鋁窗三個
    ，擬予變賣，得手後正欲駕車離去時，當場為丁○○發現報警查獲。
二、案經花蓮縣警察局吉安分局移請台灣花蓮地方法院檢察署檢察官偵查起訴。
    理  由
一、右揭事實，業據被告於警訊、偵查時均坦承有於前開時地撿拾工字鐵壹支及鋁窗
    三個，於本院訊問時所述亦大致相符惟改稱鋁窗三個是在他處拾得等情不諱，又
    有被害人戊○○、證人丁○○、乙○○（花蓮縣警察局吉安分局壽豐分駐所警員
    ）證稱綦詳，及贓證物品認領保管收據、現場圖、偵破報告書各一份、照片四張
    在卷可稽。被告固辯稱其等誤以為工字鐵無人所有而予撿拾云云，惟查：系爭工
    字鐵壹支係放在戊○○所有、正在興建中之農舍旁，當時該農舍之架構僅以數支
    工字鐵和鋁條等物品支撐，牆壁及屋頂均尚未完成，而農舍旁除系爭工字鐵外尚
    置有三、四支工字鐵、鋁條及屋頂浪板，可以看出該處為工地等情，為證人丁○○、乙○○於本院審理時結證甚明，並有照片四張足憑，而自該農舍之外觀架構
    觀之（前開照片參照），應可知放置於農舍旁之工字鐵即為興建農舍之建材，且
    該農舍既然尚未興建完成，該工字鐵即非遭人棄置、無人所有之物品等情，至為
    明灼，又被告於警訊、偵查中已坦承鋁窗三個係自該農舍旁所取得，此部分自白
    並有前開事證可佐，顯與事實相符，被告前開所辯及於本院審理時之翻異之詞，
    應係事後卸責之詞，並不可採。事證明確，被告犯行洵堪認定。
二、核被告所為，係犯刑法第三百二十條第一項之竊盜罪。被告就本件犯行有犯意聯
    絡及行為分擔，均為共同正犯。爰審酌被告之前科紀錄（被告甲○○曾於八十五
    年間因犯侵占罪，經本院判處罰金三千元，得易服勞役，緩刑二年確定，被告丙○○無前科紀錄，有台灣高等法院被告全國前案紀錄表二份足按），渠等因一時
    貪念，致為本件犯行，所得財物價值不高，所生危害非重，及渠等之智識程度、
    犯罪手段、犯罪後之態度等一切情狀，各量處如主文所示之刑，並均諭知易服勞
    役之折算標準。末查被告前均未曾受有期徒刑以上刑之宣告，此有前開前案紀錄
    表二份在卷可稽，其等因一時失慮，致觸刑章，經此教訓應知所警惕而無再犯之
    虞，本院認對被告所處之刑以暫不執行為適當，爰併對被告甲○○宣告緩刑參年
    ，對被告丙○○宣告緩刑貳年，以啟自新。
據上論斷，應依刑事訴訟法第四百五十二條、第二百九十九條第一項前段、刑法第二
十八條、第三百二十條第一項、第四十二條第二項、第七十四條第一款、罰金罰鍰提
高標準條例第一條前段、第二條，判決如主文。
中      華      民      國      八十九      年    九    月    二十二    日
                               臺灣花蓮地方法院刑事庭
                                   法  官  楊  碧  惠
右正本證明與原本無異。
如對本判決不服，應於送達後十日內，向本院提出上訴狀。（應抄附繕本）告訴人或
被害人如對於本判決不服者，應具備理由請求檢察官上訴，其上訴期間之計算係以檢
察官收受判決正本之日期為準。
                                   法院書記官
中      華      民      國       八 十 九     年     九    月   二十五  日
附錄本判決論罪之法律條文：
刑法第三百二十條：
意圖為自己或第三人不法之所有，而竊取他人之動產者，為竊盜罪，處五年以下有期
徒刑、拘役或五百元以下罰金。
意圖為自己或第三人不法之利益，而竊佔他人之不動產者，依前項之規定處斷。
前二項之未遂犯罰之。


司法院資訊處製作；財團法人民間司法改革基金會備份。
